【裁判字號】    99,抗,1
【裁判日期】    990201
【裁判案由】    假扣押
【裁判全文】
臺灣高等法院臺中分院民事裁定  99年度抗字第1號
抗 告 人
即債權人   乙○○
相 對 人
即債務人   甲○○
上列抗告人與相對人間假扣押事件，對於民國98年11月26日臺灣
南投地方法院98年度裁全字第849號裁定，提起抗告，本院裁定
如下：
    主  文
抗告駁回。
抗告訴訟費用由抗告人負擔。
    理  由
一、本件聲請及抗告意旨略以：查抗告人與相對人甲○○間清償
    借款事件，業經原法院分別以92年度訴字第31號民事判決抗
    告人勝訴確定，及92年度聲字第192號民事裁定命相對人負
    擔訴訟費用額確定在案。又抗告人雖於該債權判決勝訴確定
    後，持上開確定裁判書為執行名義，聲請原審對相對人之薪
    資及存款強制執行（即98年度司執字第16004號案件），惟
    相對人為躲避其清償債務之責，竟於98年間辦理退休，且抗
    告人聲請執行之銀行存款，尚不足清償上開債務，為此請求
    裁定准予對相對人於第三人中華郵政股份有限公司草屯分局
    ，及臺灣銀行股份有限公司中興分行所設帳戶為假扣押，然
    遭原審裁定駁回，為此提起抗告云云。
二、惟按假扣押程序，係為債權人保全強制執行而設，若債權人
    之請求已有確定終局判決可為執行名義，即得逕行聲請強制
    執行，自無聲請假扣押之必要，最高法院31年聲字第151號
    著有判例。經查，本件抗告人業取得原審92年度訴字第31號
    確定勝訴判決書，及92年度聲字第192號訴訟費用額確定裁
    定書之執行名義，有上開裁判書及確定證明書附本院所調原
    審98年度司執字第16004號執行案件卷內，揆諸上開說明，
    抗告人既有已確定終局判決可為執行名義，即得逕行聲請強
    制執行，自無再聲請假扣押之必要。是原裁定駁回抗告人假
    扣押之聲請，於法並無不合，抗告意旨，仍執陳詞，指摘原
    裁定不當，求為廢棄，顯無理由。又按強制執行法第135 條
    規定，對於債權或其他財產權執行假扣押者，執行法院應分
    別發禁止處分清償之命令，並準用對於其他財產權執行之規
    定。亦即假扣押執行程序就債務人於金融機構存款債權之執
    行方法，與終局執行並無不同，執行標的均應為債務人對金
    融機構之存款債權，而非存款帳戶本身，執行法院亦無法對
    「存款帳戶」為假扣押，抗告人對執行程序顯有誤會，附此
    敘明。
三、本件事證已臻明確，兩造其餘攻擊或防禦方法及所提證據，
    均與本院心證之形成，不生影響，爰不一一再加以論述，併
    此明。
四、依民事訴訟法第四百九十五條之一、第四百四十九條第一項
    、第九十五條、第七十八條，裁定如主文。
中    華    民    國    99    年    2     月    1     日
          民事第一庭    審判長法  官  吳 火 川
                              法  官  胡 景 彬
                              法  官  陳 繼 先
以上正本係照原本作成。
不得再抗告。
                              書記官  陳 三 軫
中    華    民    國    99    年    2    月     1     日
                                                      Ｖ

司法院資訊處製作；財團法人民間司法改革基金會備份。
